【裁判字號】    98,聲,40
【裁判日期】    980119
【裁判案由】    聲請變更處分
【裁判全文】
臺灣板橋地方法院刑事裁定
聲  請  人
即  被  告  甲○○
上列聲請人即被告因偽造文書、贓物等案件（90年度訴字第1298
號），對於本院受命法官於中華民國97年12月29日所為之羈押處
分不服，聲請撤銷，本院裁定如下：
    主  文
聲請駁回。
    理  由
一、本件聲請意旨略以：聲請人即被告甲○○育有三名子女，其
    家計均由被告提供，為使被告有機會繼續照顧子女之生活起
    居，爰聲請撤銷受命法官於民國97年12月29日所為之羈押處
    分云云。
二、按對於審判長、受命法官、受託法官或檢察官所為羈押之處
    分有不服者，受處分人得聲請其所屬法院撤銷或變更之，刑
    事訴訟法第416 條第1 項第1 款定有明文。又得為撤銷或變
    更之聲請而誤為抗告者，視為已有聲請，同法第418 條第2
    項後段復有明定。
三、經查：
  (一)本院受命法官原處分以：被告因犯偽造文書、贓物等案件，
    經訊問後，認其犯罪嫌疑重大，有逃亡事實，非予羈押顯難
    進行審判，有羈押之必要，爰依刑事訴訟法第101 條第1 項
    第1 款之規定，於97年12月29日予以羈押在案。被告於98年
    1 月2 日雖以「刑事抗告狀」表明不服上開「羈押裁定」意
    旨提出法院，然此一羈押決定係受命法官於案件起訴送審時
    所為之處分，被告如有不服，應係聲請撤銷，聲請人具狀提
    出抗告，顯係誤聲請撤銷為抗告，揆諸上開說明，應視為已
    有撤銷處分之聲請。又被告於98年1 月2 日向本院提出本件
    聲請，未逾5 日之法定期間，均合先敘明。
  (二)被告到案後向受命法官承認有為偽造文書等犯行，是以其犯
    罪嫌疑確屬重大。又被告自82年11月24日起迄今均設籍於臺
    北縣永和市○○街75巷10弄51號4 樓，有法務部戶役政連結
    作業系統一紙附卷可稽，被告為警查獲後，於警詢及檢察官
    偵查中僅陳明上開戶籍住址及另居住於臺北縣永和市○○街
    23巷5弄3號2 樓，並未陳報另有其他住居所，本院依上開戶
    籍住址及臺北縣永和市○○街23巷5弄3號2 樓傳喚、拘提被
    告均無著，本院因此於91年1 月18日以91年板院通刑昌科緝
    字第0282號通緝書發佈通緝，警方於97年12月28日16時20分
    許，在臺北縣中和市○○街241 號將被告緝獲到案，被告於
    97年12月29日本院訊問時雖辯稱：「我沒有收到傳票，我沒
    有住在戶籍地，當時我住在臺中，現在我回來住在中和市○
    ○街云云。」（詳見本院九十八年度訴緝字第四號卷第十二
    頁背面），惟被告亦自承於通緝期間涉嫌冒用他人身分供警
    方開立告發單，使公務員為不實之登載等語（同上本院卷第
    四頁），顯見被告應知悉涉案經法院傳喚，否則經警方查緝
    時，焉需冒用他人身分，其辯稱未收到通知云云，顯難採信
    ，其不依傳喚到院開庭，逃亡事實至為明確，非予羈押，顯
    難進行審判及執行，有羈押之必要。從而，本件核與刑事訴
    訟法第101 條第1 項第1 款之羈押要件相符，且此項羈押之
    原因仍然存在，難以具保替代之。聲請人聲請撤銷羈押，為
    無理由，不能准許，應予駁回，爰裁定如主文。
四、依刑事訴訟法第416 條第4 項、第412 條，裁定如主文。
中    華    民    國    98    年    1     月    19    日
                  刑事第四庭  審判長法  官    樊季康
                                    法  官    王綽光
                                    法  官    徐子涵
上列正本證明與原本無異。
本裁定不得抗告。
                                    書記官    張桐嘉
中    華    民    國    98    年    1     月    19    日


司法院資訊處製作；財團法人民間司法改革基金會備份。
